臺灣桃園地方法院刑事判決
110年度易字第76號
公  訴  人  臺灣桃園地方檢察署檢察官  
被      告  羅則麟（原名羅列峯）



選任辯護人  陳志峯律師
            郭明翰律師
被      告  陳雅閑


選任辯護人  李德正律師
上列被告因侵占案件，經檢察官提起公訴（108年度偵字第33369
號、108年度偵字第33370號），本院判決如下：
    主  文
羅則麟共同犯業務侵占罪，處有期徒刑壹年拾月。未扣案之犯罪
所得新臺幣壹仟伍佰肆拾伍萬捌仟元沒收，於全部或一部不能沒
收或不宜執行沒收時，追徵其價額。
陳雅閑共同犯業務侵占罪，處有期徒刑捌月。未扣案之犯罪所得
新臺幣參拾萬元沒收，於全部或一部不能沒收或不宜執行沒收時
，追徵其價額。
    事  實
羅則麟於民國106年4月25日起至107年5月14日止間擔任址設桃園
市○○區○○路000號1樓之艾爾瑪國際股份有限公司（下稱艾爾瑪公
司）之董事長，為公司法所規定之負責人，負責綜理艾爾瑪公司
所有事務之決策；陳雅閑擔任艾爾瑪公司之董事，負責依羅則麟
指示辦理艾爾瑪公司行政事務，其等均為從事業務之人。羅則麟
與陳雅閑共同意圖為自己不法之所有，基於業務侵占之犯意聯絡
，由陳雅閑於附表編號1所示時間，依羅則麟指示自艾爾瑪公司
申設之合作金庫商業銀行中原分行帳號0000000000000號帳戶（
下稱艾爾瑪公司帳戶）轉帳如附表編號1所示款項至其申設之中
華郵政股份有限公司帳號00000000000000號帳戶（下稱陳雅閑郵
局帳戶）內，旋於同日自陳雅閑郵局帳戶提領新臺幣1,170萬元
，並分別匯款815萬6,800元至許逸華之聯邦商業銀行帳戶（下稱
許逸華帳戶）、匯款354萬3,200元至中華賓士汽車股份有限公司
桃園營業所之合作金庫商業銀行帳戶（下稱中華賓士帳戶），以
易持有為所有之意思，供作羅則麟私人用途，共同以此方式侵占
入己。羅則麟復接續前揭業務侵占之犯意，先後於如附表編號2
至5所示之時間，指示不知情之陳雅閑（不另為無罪諭知部分詳
後述）自艾爾瑪公司帳戶提領如附表編號2至5所示款項，以易持
有為所有之意思，接續挪作私用予以侵占入己。
    理  由
一、認定犯罪事實所憑之證據及理由
　　訊據被告羅則麟、陳雅閑固均坦承有被告羅則麟指示被告陳
    雅閑轉匯及提領如附表所示艾爾瑪公司款項之事實，惟矢口
    否認有何業務侵占之犯行，被告羅則麟及其辯護人辯稱：被
    告羅則麟擔任艾爾瑪公司負責人期間動支帳戶內資金，均經
    證人葉穎榛明知且同意，自無侵占犯行；且被告羅則麟將起
    訴書所列之資金用於艾爾瑪公司，並未將資金侵占入己；又
    被告羅則麟前後對艾爾瑪公司出資逾4,000萬元，與起訴書
    所指被告侵占金額相抵後，艾爾瑪公司無實際損害云云。被
    告陳雅閑及其辯護人辯稱：被告陳雅閑僅係受被告羅則麟指
    示而為匯款行為，其不知款項用途為何，實無從與被告羅則
    麟有任何犯意聯絡云云。
　　㈠被告羅則麟於民國106年4月25日起至107年5月14日止間擔
      任艾爾瑪公司之董事長，為公司法所規定之負責人，負責
      綜理艾爾瑪公司所有事務之決策；陳雅閑擔任艾爾瑪公司
      之董事，負責依羅則麟指示辦理艾爾瑪公司轉帳或提款事
      務，其等均為從事業務之人，業據被告2人於準備程序時
      供承在卷（本院109年度審易字第2258卷第66頁；本院110
      年度易字第76號卷【下稱本院易卷】二第21頁），並有艾
      爾瑪公司之變更登記表在卷可稽（臺灣桃園地方檢察署10
      7年度他字第8496號卷【下稱他卷】一第34至42頁）；又
      被告羅則麟於附表所示之日期，指示被告陳雅閑自艾爾瑪
      公司帳戶轉帳或提領如附表所示款項等節，業據被告2人
      坦認不諱（本院易卷二第21至23、50頁），復有合作金庫
      商業銀行中原分行108年5月9日合金中原字第1080001207
      號函暨所附取款憑條及匯款申請書影本在卷可佐（他卷一
      第65至69頁）。是此部分事實，首堪認定。
　　㈡被告羅則麟指示被告陳雅閑轉匯或提領艾爾瑪公司如附表
      編號1至5所示款項，係將該等款項挪作私人用途，並未使
      用於艾爾瑪公司之營運支出：
　　　⒈證人即艾爾瑪公司股東葉穎榛於本院審理時證稱：附表
        所示款項是我們查帳時發現被挪用，艾爾瑪公司沒有同
        意被告羅則麟與陳雅閑購買賓士車，我不知道被告陳雅
        閑為何將公司帳戶款項匯給許逸華，我也不知道附表編
        號2至5所示款項之用途，被告羅則麟沒有告知我們；查
        帳時我有請被告陳雅閑提供轉帳傳票，正常來說附件會
        有關於匯款的東西，但是都沒有；當時有問過被告羅則
        麟款項用去哪裡，像是匯嘉上面寫90萬元，後來查合約
        書只有寫10萬元，我們就直接提告等語（本院易卷二第
        112至114、118、119頁）。
　　　⒉證人即前艾爾瑪公司會計劉孟昀於本院審理時證稱：當
        時葉穎榛要求製作轉帳傳票，轉帳傳票上摘要的記載，
        我都是聽被告陳雅閑或被告羅則麟說的，附件憑證不是
        我附上去等語（本院易卷二第232、233頁）。
　　　⒊證人即被告陳雅閑於本院審理時證稱：附表編號2至5所
        示款項提領後交給被告羅則麟；轉帳傳票上的摘要是被
        告羅則麟指示會計人員記載等語（本院易卷二第153、1
        54頁）。
　　　⒋綜觀上開證人之證述內容，可知證人葉穎榛向被告羅則
        麟要求查帳時，被告羅則麟指示證人劉孟昀製作轉帳傳
        票，然因轉帳傳票之摘要記載與所附憑證不符，證人葉
        穎榛始發覺被告羅則麟將艾爾瑪公司款項挪作私用。參
        諸前述轉帳傳票及所附匯款申請書、存款往來對帳單及
        支票等憑證（他卷一第120至131頁），確有轉帳傳票上
        摘要記載內容與所附憑證不符或缺漏相關憑證之情形，
        堪認證人葉穎榛前開所證屬實可信，足認被告羅則麟已
        將其業務上持有之艾爾瑪公司款項挪作私用，是被告羅
        則麟客觀上有侵占之行為，主觀上有為自己不法所有之
        意圖，至為明確。被告羅則麟及辯護人辯稱證人葉穎榛
        明知且同意其動用艾爾瑪公司款項，並無侵占行為云云
        ，顯非可採。
　　㈢被告陳雅閑就附表編號1部分與被告羅則麟有行為分擔及犯
      意聯絡：
　　　⒈觀諸被告陳雅閑依被告羅則麟指示轉匯如附表編號1所示
        艾爾瑪公司款項之過程，乃被告陳雅閑於106年6月6日
        自艾爾瑪公司帳戶匯款1,200萬元至被告陳雅閑郵局帳
        戶內，旋於同日自該郵局帳戶提領現金1,170萬元，再
        分別匯款815萬6,800元至許逸華帳戶、匯款354萬3,200
        元至中華賓士帳戶等情，業據被告陳雅閑於本院準備程
        序時供承明確（本院易卷二第21頁），並有合作金庫商
        業銀行中原分行108年5月9日合金中原字第1080001207
        號函暨所附取款憑條影本（他卷一第65至66頁）、中華
        郵政股份有限公司108年5月21日儲字第1080115353號函
        暨所附客戶歷史交易清單（他卷一第72至73頁）、中華
        郵政股份有限公司桃園郵局108年6月3日桃營字第10818
        00570號函暨所附郵政存簿儲金提款單影本（他卷一第8
        4頁至第85頁之1反面）及郵政跨行匯款申請單（他卷一
        第121、122頁）在卷可佐。
　　　⒉再酌以郵局經辦人員為被告陳雅閑辦理提領現金業務時
        ，在郵政存簿儲金提款單背面註記提款原因「買車、客
        戶資金往來」等情，有前揭郵政存簿儲金提款單影本存
        卷可查，而被告陳雅閑於檢察事務官詢問時供稱：我於
        106年6月6日提款1,170萬元時，有向郵局人員表示提款
        原因係買車、客戶資金往來；我去提款前有詢問被告羅
        則麟，被告羅則麟說要用我的帳戶弄這些錢，錢就是買
        被告羅則麟的車，所謂客戶資金是將錢弄到趙鑫宏老婆
        許逸華的戶頭，被告羅則麟說是與趙鑫宏間的資金往來
        等語（他卷二第154頁反面、第155頁），可見被告陳雅
        閑知悉被告羅則麟先將艾爾瑪公司帳戶內款項匯入被告
        陳雅閑郵局帳戶，再自該郵局帳戶提領現金使用，目的
        在於支付被告羅則麟購買賓士車及供作被告羅則麟與證
        人趙鑫宏間私人資金往來使用，是被告陳雅閑對於被告
        羅則麟此舉顯係挪用公司款項，自難諉為不知，竟仍依
        被告羅則麟指示為轉匯、提款及匯款等行為，足認被告
        陳雅閑就附表編號1部分與被告羅則麟具有業務侵占之
        行為分擔及犯意聯絡。被告陳雅閑及辯護人否認與被告
        羅則麟間具有犯意聯絡，並非可採。
　　㈣被告羅則麟及辯護人雖辯稱：被告羅則麟指示被告陳雅閑
      轉匯或提領附表各編號款項均係用於艾爾瑪公司，然俱不
      可採，分述如下：
　　　⒈被告羅則麟及辯護人辯稱附表編號1部分購買賓士車，係
        作為公務使用，並未有不法所有意圖云云。惟查，艾爾
        瑪公司並未同意被告羅則麟、陳雅閑購買賓士車一節，
        此據證人葉穎榛、吳震緯於本院審理時證述明確（本院
        易卷二第96、112頁），證人陳雅閑於本院審理時亦供
        稱：葉穎榛沒有同意我們買賓士車等語（本院易卷二第
        150頁），已難認艾爾瑪公司或該公司股東同意購買賓
        士車作為公務車。若被告羅則麟及辯護人所辯屬實，理
        應以艾爾瑪公司名義購買賓士車並登記於該公司名下，
        然該賓士車竟以被告羅則麟名義購買並登記於被告羅則
        麟名下，此有中華賓士汽車股份有限公司之訂購合約書
        、統一發票、汽車新領牌照登記書、信用卡簽單在卷可
        憑（他卷一第158至161頁），顯與事理常情不符，故此
        部分辯解，無足採信。至證人陳雅閑、劉孟昀雖於本院
        審理時證述其等搭乘過賓士車，然被告陳雅閑斯時為被
        告羅則麟之配偶，搭乘過該賓士車並不足為奇，而劉孟
        昀偶然曾經搭乘該車之事實尚無法遽以推認該車即為艾
        爾瑪公司之公務車，是上開證人之證述不足為有利於被
        告羅則麟之認定。
　　　⒉被告羅則麟及辯護人辯稱附表編號1部分匯入證人趙鑫宏
        配偶許逸華帳戶之815萬6,800元、附表編號2、3、4部
        分，係被告羅則麟以現金交付工程款予證人趙鑫宏云云
        。然查，艾爾瑪公司與證人趙鑫宏擔任負責人之聖高地
        室內裝修設計有限公司（下稱聖高地公司）簽訂之工程
        施工合約書、追加工程合約書所載工程款分別為3,788
        萬元、1,600萬元（他卷二第91至140頁），而艾爾瑪公
        司迄至106年10月15日確已以支票支付聖高地公司款項
        合計達3,798萬8,000元，此有支票影本、合作金庫商業
        銀行存款往來對帳單在卷可參（他卷一第90至109頁）
        ，顯見前開工程款3,788萬元業經艾爾瑪公司以支票付
        款完畢；至前揭追加工程款1,600萬元，被告羅則麟於
        檢察事務官詢問時既已供稱：106年9月11、22、25日合
        計支出1,500萬元，是支付追加工程款，另100萬還沒支
        付等語（他卷二第173頁反面），實難認被告有何再於
        附表編號1至4所示日期以現金支付追加工程款1,600萬
        元之必要，故此部分所辯，顯難憑採。
　　　⒊被告羅則麟及辯護人辯稱附表編號2部分之228萬元，係
        因銘鳳資訊有限公司（下稱鳴鳳公司）承攬之艾爾瑪公
        司月子中心系統，故被告羅則麟將設備款交予證人趙鑫
        宏，再由證人趙鑫宏付款予鳴鳳公司云云。經查，證人
        趙鑫宏以皇鑫營造股份有限公司名義為艾爾瑪公司代墊
        款項228萬元予鳴鳳公司等情，業據證人趙鑫宏於本院
        審理時證述明確（本院易卷二第頁202），並有鳴鳳公
        司傳真之統一發票及存摺交易明細影本附卷可按（他卷
        二第63、65頁），然證人趙鑫宏於本院審理時亦證述迄
        今艾爾瑪公司尚未返還其該筆代墊款項等情（本院易卷
        二第198頁），可知被告羅則麟指示被告陳雅閑提領附
        表編號2所示款項後，並未用於返還證人趙鑫宏為艾爾
        瑪公司所代墊之款項，是此部分所辯，尚難憑採。
　　　⒋被告羅則麟及辯護人辯稱附表編號4有部分款項係交予證
        人趙鑫宏作為支付滙嘉健康生活科技股份有限公司（下
        稱滙嘉公司）之費用云云。經查，依滙嘉公司提供之存
        摺交易明細影本（他卷一第174頁），可知艾爾瑪公司
        僅以匯款方式支付滙嘉公司10萬元，更何況證人趙鑫宏
        於本院審理時證述其沒有聽過滙嘉公司等語（本院易卷
        二第198頁），可認被告羅則麟及辯護人所為被告羅則
        麟交付現金予證人趙鑫宏後再轉交滙嘉公司之辯詞，顯
        屬無稽，自不足採。
　　　⒌被告羅則麟及辯護人辯稱附表編號5部分，係以現金交予
        證人趙鑫宏，避免證人趙鑫宏支票存款帳戶不足跳票而
        影響艾爾瑪公司裝潢工程云云。然此節已為證人趙鑫宏
        所否認（本院易卷二第197頁），縱若屬實，被告羅則
        麟將艾爾瑪公司資金交付予證人趙鑫宏，既然意在解決
        證人趙鑫宏支票存款不足之情事，實難認該款項之使用
        為艾爾瑪公司營運所必需之事項，而與公司業務經營有
        關聯，是此部分辯解，尚不足取。
　　㈤被告羅則麟及辯護人另辯稱：被告羅則麟已出資逾4,000萬
      元，且將股份移轉予艾爾瑪公司負責人吳震緯後即離開艾
      爾瑪公司，故艾爾瑪公司並無實際損害云云。惟按侵占罪
      係即成犯，凡對自己持有之他人所有物，有變易持有為所
      有之意思時，即應構成犯罪，縱事後將侵占之物設法歸還
      ，亦無解於罪名之成立（最高法院107年度台上字第1940
      號判決意旨參照）。經查，被告羅則麟擅自將艾爾瑪公司
      款項挪作己用，已如前述，則其主觀上顯係易持有為所有
      之意思，而於客觀上處分上開款項時，即已著手為侵占犯
      行，自已構成侵占罪，縱於事後有以出資額與侵占金額扣
      抵之情形，依上開說明，被告羅則麟仍無解於已構成侵占
      犯行之認定。
　　㈥綜上所述，被告2人所辯係屬犯後卸責之詞，不足採信，本
      案事證明確，被告2人犯行堪以認定，應依法論科。
二、論罪科刑
    ㈠被告2人行為後，刑法第336條第2項業於108年12月25日修
      正公布，並自同年月27日生效，本次修正目的係將原本尚
      須適用刑法施行法第1條之1第2項規定計算得出之罰金數
      額，直接規定為法定罰金刑度，以減少法律適用之複雜度
      ，增加法律明確性，並無改變構成要件之內容，亦未變更
      處罰之輕重，自無新舊法比較之問題，而應依一般法律適
      用原則，適用裁判時法即修正後刑法第336條第2項。
    ㈡核被告羅則麟就附表各編號所為；被告陳雅閑就附表編號1
      所為，均係犯刑法第336條第2項之業務侵占罪。
    ㈢被告2人就附表編號1所示犯行，具犯意聯絡及行為分擔，
      應論以共同正犯。
    ㈣被告羅則麟就附表各編號所示業務侵占艾爾瑪公司款項之
      行為，係基於單一行為決意，於密切接近之時地接續實施
      ，侵害同一法益，其各行為之獨立性極為薄弱，依一般社
      會健全觀念，難以強行分開，應論以接續犯之一罪。
    ㈤爰以行為人之責任為基礎，審酌被告羅則麟、陳雅閑前分
      別擔任艾爾瑪公司之董事長、董事，竟共同或獨自侵占業
      務上所持有之款項，造成艾爾瑪公司之財產損失，所為應
      予非難；兼衡被告2人犯後始終否認犯行，未能正視己非
      ，迄今亦均未與艾爾瑪公司達成和解以賠償損失，犯後態
      度不佳；衡酌被告羅則麟前未曾因故意犯罪經法院判處罪
      刑確定，被告陳雅閑前無任何犯罪之前案紀錄，有臺灣高
      等法院被告前案紀錄表在卷可憑；並考量被告2人本案犯
      罪之動機、目的、手段、情節、角色分工、獲利狀態，暨
      其等之智識程度及生活狀況等一切情狀，分別量處如主文
      所示之刑，以資懲儆。
三、沒收
　　㈠按犯罪所得，屬於犯罪行為人者，沒收之；前2項之沒收，
      於全部或一部不能沒收或不宜執行沒收時，追徵其價額；
      犯罪所得已實際合法發還被害人者，不予宣告沒收或追徵
      ，刑法第38條之1第1項前段、第3項、第5項分別定有明文
      。又共同正犯犯罪所得之沒收、追徵，應就各人所分得之
      數為之。所謂各人「所分得」之數，係指各人「對犯罪所
      得有事實上之處分權限」而言。因此，若共同正犯各成員
      內部間，對於犯罪所得分配明確時，應依各人實際所得宣
      告沒收；若共同正犯對犯罪所得無處分權限，與其他成員
      亦無事實上之共同處分權限者，自不予諭知沒收；然若共
      同正犯對於犯罪所得享有共同處分權限時，如彼此間分配
      狀況未臻具體或明確，自應負共同沒收之責（最高法院10
      6年度台上字第3111號判決意旨參照）。
　　㈡被告羅則麟就附表編號1部分，係指示被告陳雅閑自艾爾瑪
      公司提領1,200萬元，再將其中1,170萬元輾轉匯入中華賓
      士帳戶及許逸華帳戶，供作其私人用途，故被告羅則麟此
      部分所侵占之款項為1,170萬元，另就附表編號2至5部分
      所侵占之款項分別為800萬元、60萬元、90萬元、50萬8,0
      00元，合計共2,170萬8,000元，均屬於其未扣案之犯罪所
      得。惟證人葉穎榛、吳震緯因發覺被告羅則麟擅自挪用公
      司款項，遂要求被告羅則麟將其出資登記於被告陳雅閑名
      下之股份陸續移轉至證人葉穎榛、吳震緯，用以扣抵被告
      羅則麟所侵占之款項等情，業據證人葉穎榛、吳震緯於本
      院審理時證述甚明（本院易卷二第91、115頁），而依艾
      爾瑪公司於106年3月13日至107年5月21日之設立登記表及
      變更登記表所示（他卷一第29至48頁），被告羅則麟以被
      告陳雅閑名義持有艾爾瑪公司股份股數，由25萬股增加至
      62.5萬股，再減至0股，復依每股金額10元計算62.5萬股
      之價值，此部分股款應為625萬元，可認被告羅則麟已返
      還625萬元予艾爾瑪公司。則未扣案且未返還之犯罪所得1
      ,545萬8,000元，應依刑法第38條之1第1項前段、第3項規
      定，宣告沒收，於全部或一部不能沒收或不宜執行沒收時
      ，追徵其價額。
　　㈢被告陳雅閑就附表編號1部分，自艾爾瑪公司匯款至自己郵
      局帳戶之款項，尚餘30萬元未交付被告羅則麟使用，應認
      屬被告陳雅閑未扣案之犯罪所得，亦未返還艾爾瑪公司，
      應依刑法第38條之1第1項前段、第3項規定，宣告沒收，
      於全部或一部不能沒收或不宜執行沒收時，追徵其價額。
四、不另為無罪諭知部分
　　㈠公訴意旨另以：被告羅則麟指示被告陳雅閑於106年9月29
      日、106年10月16日分別自艾爾瑪公司帳戶提領150萬元、
      100萬元（即起訴書附表編號6、7），以易持有為所有之
      意思，接續挪作私用予以侵占入己，認被告羅則麟亦涉犯
      刑法第336條第2項之業務侵占罪嫌。又被告陳雅閑依被告
      羅則麟指示提領上開款項及附表編號2至5部分所示款項（
      即起訴書附表2、6至9），認被告陳雅閑亦涉犯刑法第336
      條第2項之業務侵占罪嫌。
　　㈡經查：
　　　⒈證人趙鑫宏於本院審理時證稱：葉穎榛和吳震緯要做一
        個堆放貨物的倉庫，當時我在做艾爾瑪公司的工程，所
        以倉庫的工程順便由我一起做，我就幫他們訂鋼鐵，是
        被告羅則麟將錢交給我去向林為騰購買鋼鐵，我拿到鋼
        鐵的費用交給林為騰，我都是向被告羅則麟請款，印象
        中是500萬元等語（本院易卷二第195、196頁），核與
        證人林為騰於偵訊時證稱：106年9月至10月間，趙鑫宏
        有向我訂鋼鐵，錢是趙鑫宏交現金分次給我等語（臺灣
        桃園地方檢察署108年度偵字第33369號卷第22頁）大致
        相符，可見被告羅則麟及辯護人辯稱此部分款項係用於
        艾爾瑪公司投資購買鋼鐵事宜，尚非全然無據，則被告
        羅則麟指示被告陳雅閑提領艾爾瑪公司帳戶之款項既供
        作公司使用，尚難認其等有易持有為所有之意思，自非
        侵占行為。
　　　⒉被告陳雅閑始終供稱其依被告羅則麟指示提領艾爾瑪公
        司款項後，即將該款項交予被告羅則麟（他卷二第155
        頁反面；本院易卷二第154頁），而證人羅則麟於本院
        審理時證稱：我指示被告陳雅閑提領艾爾瑪公司款項，
        不會詳細具體講要給何人等語（本院易卷二第160頁）
        ，在被告羅則麟未清楚說明各次提領款項用途之情形下
        ，僅憑被告陳雅閑與被告羅則麟前為配偶關係，實難遽
        認被告陳雅閑與被告羅則麟具有業務侵占之犯意聯絡。
        檢察官復未舉出其他足以證明被告陳雅閑與被告羅則麟
        間確有犯意聯絡之積極證據，依「罪證有疑，利於被告
        」之證據法則，自應為被告陳雅閑有利之認定。
　　㈢公訴意旨所指此部分犯罪事實，尚不足以達於通常一般之
      人均不致於有所懷疑之程度，而有合理性之懷疑存在，本
      應為被告2人無罪之諭知，惟此部分與前開經論罪科刑部
      分，具有實質上一罪關係，爰不另為無罪之諭知，附此敘
      明。    
據上論斷，應依刑事訴訟法第299條第1項前段，判決如主文。
本案經檢察官蕭佩珊提起公訴，檢察官孫瑋彤到庭執行職務。
中　　華　　民　　國　　111 　年　　　10 　月　5　　日
           　　　 刑事第十八庭  審判長法官  陳囿辰

                                      法官  張英尉

                                      法官　羅文鴻
以上正本證明與原本無異。
如不服本判決應於收受判決後20日內向本院提出上訴書狀，並應
敘述具體理由。其未敘述上訴理由者，應於上訴期間屆滿後20日
內向本院補提理由書(均須按他造當事人之人數附繕本)「切勿逕
送上級法院」。 
中　　華　　民　　國　　111 　年　　10　　月　　6 　　日
　　　　　　　　　　　　　　　      書記官　林佳穎
附錄本案論罪科刑法條：
中華民國刑法第336條
對於公務上或因公益所持有之物，犯前條第1項之罪者，處1年以
上7年以下有期徒刑，得併科15萬元以下罰金。
對於業務上所持有之物，犯前條第1項之罪者，處6月以上5年以
下有期徒刑，得併科9萬元以下罰金。
前二項之未遂犯罰之。
附表：
編號 日期 艾爾瑪公司帳戶款項遭使用之方式 金額（新台幣） 備註  1 106年6月6日 轉帳 1,200萬元 即起訴書附表編號1  2 106年6月21日 提款 800萬元 即起訴書附表編號2  3 106年10月16日 提款 60萬元 即起訴書附表編號7（其中100萬元部分，由本院不另為無罪諭知）  4 106年10月18日 提款 90萬元 即起訴書附表編號8  5 106年10月24日 提款 50萬8,000元 即起訴書附表編號9